【裁判字號】    90,易,1046
【裁判日期】    900925
【裁判案由】    家庭暴力防治法等
【裁判全文】
臺灣屏東地方法院刑事判決                          九十年度易字第一四六號
    公  訴  人  臺灣屏東地方法院檢察署檢察官
    被      告  乙○○
右列被告因違反家庭暴力防治法等案件，經檢察官提起公訴（九十年度偵字第三七四
六號），本院判決如左：
    主  文
乙○○連續違反法院依家庭暴力防治法第十三條所為禁止實施家庭暴力行為之通常保
護令裁定，處有期徒刑月，如易科罰金以佰元折算壹日。緩刑貳年。緩刑期內付
保護管束。
    事  實
一、乙○○為甲○○之配偶，二人間具有家庭暴力防治法第三條第一款所定之家庭成
    員關係。乙○○曾於民國八十九年十一月二十四日經本院依家庭暴力防治法第十
    三條規定，以八十九年度家護字第三一一號民事保護令，裁定令其不得對甲○○
    實施身體上或精神上不法侵害之行為，及不得直接或間接對甲○○為騷擾、通話
    、通信之聯絡行為，詎乙○○竟基於違反保護令之概括犯意，先於九十年五月中
    旬某日，在甲○○位於屏東縣滿州鄉○○村○○路三十八巷四號住處，對其實施
    身體上之不法侵害，復於同年六月十一日下午二時三十分許，打電話至甲○○上
    班之小墾丁綠野度假村，以三字經「幹妳娘」辱罵甲○○，旋又前往小墾丁綠野
    度假村餐廳大門前，於不特定多數人得以共見共聞之狀況下，公然以「幹你娘」
    等語辱罵甲○○（公然侮辱部分未據告訴），而違反本院所為之前述裁定。
二、案經甲○○訴由屏東縣警察局恆春分局報告臺灣屏東地方法院檢察署檢察官偵查
    起訴。
    理  由
一、訊據被告乙○○於本院審理時，固矢口否認有前揭犯罪事實，並辯稱未收到上開
    本院所發給之民事保護令。惟查，前揭犯罪事實除據被告乙○○於警訊中自承在
    卷，核與告訴人甲○○指訴，及證人即在小墾丁綠野度假村目擊被告犯行之人鍾
    明錦證述之情節相符，被告乙○○曾於民國八十九年十一月二十四日經本院依家
    庭暴力防治法第十三條規定，以八十九年度家護字第三一一號民事保護令，裁定
    令其不得對甲○○實施身體上或精神上不法侵害之行為，及不得直接或間接對甲
    ○○為騷擾、通話、通信之聯絡行為乙節，亦據調閱本院八十九年度家護字第三
    一一號聲請通常保護令事件全卷，審核屬屬，而該保護令確已於八十九年十二月
    八日合法送達被告，猶有被告乙○○蓋章簽收之送達證書乙紙在卷可稽，是本件
    被告犯行已臻明確，應依法論科。
二、核被告乙○○所為，係犯家庭暴力防治法第五十條第一款、第二款之違反保護令
    罪。被告上開連續多次犯行，時間緊接，手法相同，觸犯構成要件同一之罪名，
    顯係基於概括犯意反覆為之，為連續犯，應依刑法第五十六條規定以一罪論，並
    加重其刑。爰審酌被告乙○○犯罪之動機，其因不耐子女思念母親而屢次要求帶
    往會面，並因一時失控而言行逾法，及其犯罪所生損害、犯罪後態度等一切情狀
    ，量處如主文所示之刑，並諭知易科罰金之折算標準。又被告乙○○前未曾受有
    期徒刑以上刑之宣告，有臺灣高等法院被告全國前案紀錄表及臺灣屏東地方法院
    檢察署刑案資料查註紀錄表各乙份在卷可按，其此因一時失慮，偶罹刑典，諒經
    此刑之宣告後，應知警惕而無再犯之虞，本院因認暫不執行其刑為當，予以宣告
    緩刑二年，並依家庭暴力防治法第三十條第一項規定，並為緩刑期內付保護管束
    之諭知，用啟自新。
據上論斷，應依刑事訴訟法第二百九十九條第一項前段，家庭暴力防治法第三十條第
一項、第五十條第一款、第二款，刑法第十一條、第五十六條、第四十一條第一項、
第七十四條第一款，罰金罰鍰提高標準條例第二條，判決如主文。
本案經檢察官蔣忠義到庭執行職務
中      華      民      國    九  十    年      九      月    二十五    日
                                      臺灣屏東地方法院刑事第二庭
                                          審判長法  官  吳永宋
                                                法  官  郭松檀
                                                法  官  陳松檀
右正本證明與原本無異。
對於本判決如有不服應於收受送達後十日內向本院提出上訴書狀上訴於臺灣高等法院
高雄分院並按他造當事人之人數附具繕本。
                                                書記官  張福山
中      華      民      國      九十      年      九      月   二十五   日
附錄本案論罪科刑法條全文：
家庭暴力防治法第五十條
違反法院依第十三條、第十五條所為之下列裁定者，為本法所稱之違反保
護令罪，處三年以下有期徒刑、拘役或科或併科新台幣十萬元以下罰金︰
一  禁止實施家庭暴力行為。
二  禁止直接或間接騷擾、接觸、通話或其他連絡行為。
三  命遷出住居所。
四  遠離住居所、工作場所、學校或其他特定場所。
五  命完成加害人處遇計畫：戒癮治療、精神治療、心理輔導或其他治療
    、輔導。


司法院資訊處製作；財團法人民間司法改革基金會備份。
